臺灣高雄地方法院民事判決
110年度訴字第625號
原      告  許洺桾  
            呂品儒  
            陳秀鳳  
            徐秋華  
            劉彥均  
共      同
訴訟代理人  劉鑫成律師
被      告  蔡承均（原名蔡季蓁）

訴訟代理人  蔡錫欽律師
            薛西全律師
            劉妍孝律師
            王俊凱律師
上列當事人間請求損害賠償事件，本院於民國111年12月2日言詞
辯論終結，判決如下：
    主  文
原告之訴及假執行之聲請均駁回。
訴訟費用由原告負擔。
    事實及理由
一、原告主張：被告為澳商Union Standard International Gro
    up Pty Ltd（下稱USG公司）之代理顧問及業務，明知USG公
    司不得經營收受存款業務，且USG公司帳戶之資金「並非」
    公司倒閉也不受影響，竟分別向原告佯稱：原告如將資金匯
    入USG公司指定之帳戶，將可收取週年利率百分之六（第1年
    ）、百分之八點四（第2年）之利息，且該帳戶之資金即使
    公司倒閉也不受影響云云，致被告誤信上情，陷於錯誤而分
    別將美金22,155.08元、30,050元、33,050元、25,050元、1
    0,050元匯款至USG公司指定之帳戶，爰依民法第184條第1項
    前段、第2項等規定提起本訴，並聲明：㈠被告應給付原告許
    洺桾美金22,155.08元，及自起訴狀繕本送達翌日起至清償
    日止按週年利率百分之五計算之利息；㈡被告應給付原告呂
    品儒美金30,050元，及自起訴狀繕本送達翌日起至清償日止
    按週年利率百分之五計算之利息；㈢被告應給付原告陳秀鳳
    美金33,050元，及自起訴狀繕本送達翌日起至清償日止按週
    年利率百分之五計算之利息；㈣被告應給付原告徐秋華美金2
    5,050元，及自起訴狀繕本送達翌日起至清償日止按週年利
    率百分之五計算之利息；㈤被告應給付原告劉彥均美金10,05
    0元，及自起訴狀繕本送達翌日起至清償日止按週年利率百
    分之五計算之利息；㈥願供擔保聲請宣告假執行。
二、被告則以：被告並非USG公司之業務或受僱人，且就原告許
    洺桾部分，其僅將美金9155.08元（而非22,155.08元）匯款
    至USG公司指定之帳戶。另就原告呂品儒、陳秀鳳、徐秋華
    、劉彥均部分，渠等係經原告許洺桾（而非被告）招攬而來
    ，被告亦未向渠等表示：該帳戶之資金即使公司倒閉也不受
    影響。況被告已向原告許洺桾表明：該帳戶之資金在一定情
    形下可被動用，並未保證該等資金即使公司倒閉也不受影響
    ，原告許洺桾係於評估風險後而為投資等語，資為抗辯，並
    聲明：㈠原告之訴駁回；㈡如受不利判決，願供擔保聲請宣告
    免為假執行。
三、兩造不爭執之事實（訴字㈡卷第125頁）：　　
  ㈠被告為USG公司之代理顧問。
  ㈡被告向原告許洺桾陳稱：原告如將資金匯入USG公司指定之帳
    戶，將可收取週年利率百分之六（第1年）、百分之八點四
    （第2年）之利息。
  ㈢原告呂品儒、陳秀鳳、徐秋華、劉彥均分別將美金30,050元
    、33,050元、25,050元、10,050元匯款至USG公司指定之帳
    戶。
四、本院得心證之理由：
　㈠民法第184條第1項前段部分：
　　原告固主張：被告分別向原告佯稱該帳戶之資金即使公司倒
    閉也不受影響云云，並提出USG公司投資專案介紹文宣（審
    訴字卷第27至68頁）為證。然查，該等文宣固記載：「有一
    種帳戶……銀行倒閉／公司倒閉，資金都不受影響……客戶保證
    金專戶」（審訴字卷第30頁）、「100％保本」（審訴字卷第
    58頁）、「客戶保證金信託帳戶跟公司營運帳戶是分離帳戶
    ，客戶所有資金不受影響」（審訴字卷第66頁）等內容，惟
    就其前後內容觀之，該文宣僅在強調客戶保證金專戶相較於
    一般銀行帳戶（審訴字卷第29頁）更為安全，並以期貨交易
    法第70條（審訴字卷第37頁）、中國大陸期貨公司監督管理
    辦法第69條（審訴字卷第40頁）、中國大陸期貨交易管理條
    例第29條（審訴字卷第41頁）或澳洲相關監管法規（審訴字
    卷第46至50頁）為例，說明客戶保證金專戶具有較高之獨立
    性而已，並非宣稱該帳戶之資金不論任何情況均無信用風險
    ，此觀諸該文宣另記載客戶保證金專戶於一定要件下仍得提
    領款項等內容（審訴字卷第37頁、第40至41頁、第47頁），
    更足佐證。原告主張：被告分別向原告佯稱該帳戶之資金即
    使公司倒閉也不受影響云云，已非無疑。況原告投資契約之
    相對人為USG公司（而非被告），「縱認」USG公司宣稱該帳
    戶之資金即使公司倒閉也不受影響或100％保本，卻於事後未
    能返還該等匯款金額，亦僅為其與原告間有無債務不履行責
    任之問題，尚難以此逕認USG公司（遑論被告）於事前即有
    詐欺原告之故意（本院109年度訴字第1494號判決同此認定
    ）。從而，原告依民法第184條第1項前段之規定請求被告賠
    償損害，自屬無據。
　㈡民法第184條第2項部分：　
　⒈除法律另有規定者外，非銀行不得經營收受存款、受託經理
    信託資金、公眾財產或辦理國內外匯兌業務；以借款、收受
    投資、使加入為股東或其他名義，向多數人或不特定之人收
    受款項或吸收資金，而約定或給付與本金顯不相當之紅利、
    利息、股息或其他報酬者，以收受存款論，銀行法第29條第
    1項、第29條之1分別定有明文。
　⒉經查，兩造固不爭執被告為USG公司之代理顧問，然原告許洺
    桾、呂品儒亦同列為USG公司之「顧問」，此有顧問個人資
    料修改頁面（訴字㈠卷第35頁、第81頁）附卷可稽，且依該
    等頁面所示，前揭「顧問」僅有查閱或管理其客戶入金暨個
    人佣金資料之權限（訴字㈠卷第39至67頁、第83至103頁），
    再佐以證人董子祺於言詞辯論時證稱：「他（即被告）是以
    理財投資顧問來自居」（訴字㈡卷第94頁）、「被告說她有
    投資（USG公司投資專案）」、「被告有跟我說介紹人有佣
    金」（訴字㈡卷第96頁），可知該等「顧問」僅有類似投資
    介紹人之地位，而與受僱人之身分尚屬有間，則被告縱有分
    享乃至推廣該投資專案以獲取介紹人佣金之行為，亦難以此
    遽論被告即屬USG公司之受僱人，遑論屬於參與USG公司經營
    及決策之人（本院109年度訴字第1494號判決同此認定）。
    此外，原告復又不能提出其他證據以實其說，則其主張：被
    告違反銀行法第29條第1項、第29條之1等規定云云，即嫌速
    斷。從而，原告依民法第184條第2項之規定請求被告賠償損
    害，亦屬無據。
五、本件事證已臻明確，被告抗辯原告許洺桾之匯款金額，及原
    告呂品儒、陳秀鳳、徐秋華、劉彥均係經何人招攬等節，即
    與判決結果不生影響，自無再予審究之必要，併此敘明。
六、綜上所述，原告依民法第184條第1項前段、第2項等規定，
    請求：㈠被告給付原告許洺桾美金22,155.08元，及自起訴狀
    繕本送達翌日起至清償日止按週年利率百分之五計算之利息
    ；㈡被告給付原告呂品儒美金30,050元，及自起訴狀繕本送
    達翌日起至清償日止按週年利率百分之五計算之利息；㈢被
    告給付原告陳秀鳳美金33,050元，及自起訴狀繕本送達翌日
    起至清償日止按週年利率百分之五計算之利息；㈣被告給付
    原告徐秋華美金25,050元，及自起訴狀繕本送達翌日起至清
    償日止按週年利率百分之五計算之利息；㈤被告給付原告劉
    彥均美金10,050元，及自起訴狀繕本送達翌日起至清償日止
    按週年利率百分之五計算之利息，為無理由，應予駁回。又
    原告之訴既經駁回，其假執行之聲請失所附麗，自應併予駁
    回。
七、訴訟費用負擔之依據：民事訴訟法第78條、第85條第1項前
    段。　　　　
中　　華　　民　　國　　111 　年　　12　　月　　2 　　日
                  民事第五庭法  官  王耀霆
以上正本係照原本作成。
如對本判決上訴，須於判決送達後20日內向本院提出上訴狀。如
委任律師提起上訴者，應一併繳納上訴審裁判費。　　　　　　
中　　華　　民　　國　　111 　年　　12　　月　　5 　　日
                            書記官  陳莉庭